# 关于母公司与子公司签订技术开发（委托）合同收入与支出的问题

提问人：Gezelligheid 时间：2021-06-22 08:05:09
2021 年 3 月， 母公司A（委托方）与其子公司B（受托方）签订一项技技 术 开开 发 （（委托委托））合同，合同主要条款如下：
（ 1 ）受托方于 2022 年 6 月提交研发成果（工程技术指南，示范工程报告）
（ 2 ）委托方在合同签订 15 日内一次性支付研发经费，专款专用
（ 3 ）因出现在现有技术水平和条件下难以克服的技术困难，导致研究开发失败或者部分失败，并造成一方或者双方损失的，双方约定，按照风险损失产生的原因指定承担责任的优先原则
（ 4 ）双方享有独立申请专利的权利，专利权双方共有，获得相关利益双方共有；受托方利用研发开发经费所购置与研究开发工作有关的设备、器材、资料等资产，归受托方所有
现（ 6 月）受托方收到委托方的研发经费，子公司B的主营业务为建筑施工
问题 1 ：这是否是一种出售行为？ 6 月收到合同款计入预收账款吗？合同在履行完毕后是否可以确认为其他业务收入？
问题 2 ：受托方相关的支出应作为研发支出计入当期损益还是结转为成本？
第一次遇见该类业务，有点蒙，请大家提供一下宝贵意见，谢谢！

回答人：chenyiwei
这种情况应注意区分：站在子公司角度，该项目是否属于其内部自行研发项目，还是基于与客户（母公司）之间的合同而进行的受托研发项目。主要考虑因素是：研发成果的使用后续由谁主导；子公司除了获得母公司的拨款以外，能否通过自主运用该成果获得经济利益。
如果该项目属于子公司自行研发项目，则研发支出计入研发费用或者资本化支出，母公司的拨款计入资本公积。
如果是基于客户委托的研发项目，则子公司（在交易公允的前提下）可确认收入和成本，研发支出不能确认为研发费用，也不会形成子公司自身的无形资产。